【裁判字號】    90,易,182
【裁判日期】    900404
【裁判案由】    傷害
【裁判全文】
臺灣臺南地方法院刑事判決
    公  訴  人  臺灣台南地方法院檢察署檢察官
    被      告  乙○○
右列被告因傷害案件，經檢察官提起公訴（八十九年度營偵字第一六二六號），本院
判決如左：
    主  文
乙○○共同傷害人之身體，處有期徒刑月，如易科罰金，以參佰元折算壹日。
    事  實
犯罪事實如起訴書所載（如附件）。
    理  由
一、訊據被告乙○○矢口否認有毆傷告訴人甲○○之犯行，辯稱：當時兩團人員發生
    爭執，且人很多，埸面混亂，其僅係上前勸架，並未毆打告訴人等語，惟被告如
    何毆傷告訴人之事實，非但業據告訴人於警訊、偵查及本院審理時指訴明確，並
    有驗傷診斷書二份可參，且據證人蔡信南於本院審理時證稱：「我看見被告與姚
    辛學打架，我當天是和告訴人去進香，我也有看到被告打告訴人，被告把告訴人
    壓在地上，我不知道他為何打告訴人，被告是用抬轎的棍子打告訴人」等語，有
    本院九十年三月二十一日審判筆錄一份可憑，上開指證互核一致，應屬可信。雖
    證人邱昇漢於該日亦證稱：「當時埸面很亂，我看見被告拉告訴人的手，並沒有
    打他，當時告訴人有拿棍子要打人，我們把他拉下來。」等語，但經本院訊問其
    是否一直在看著被告，則其亦證稱：「沒有。」等語，但既然當時人數眾多，埸
    面混亂，被告又強拉告訴人之手，而告訴人及被告又均係二十歲左右之年輕人，
    有其等年籍資料可稽．衡諸一般年輕人之情緒反應，雙方既已有拉扯之動作，豈
    有不進而產生肢體衝突之理，否則，亦不會造成告訴人身體上多處部位受傷。又
    既然證人邱昇漢並未一直看著被告，則其至多僅能證明在其看著被告時，被告並
    未毆打告訴人而已，至於當其未看著被告時，被告有無毆打告訴人，則應非其所
    知，故證人邱昇漢之證詞並不得作為被告人未毆傷告訴人之證據。綜上所述，被
    告所辯，應不可採，其犯行應予認定。
二、核被告所為，係犯刑法第二百七十七條第一項之傷害罪。又被告與姓名不詳之多
    位團員之間，有犯意之聯絡及行為之分擔，均為共同正犯。爰審酌被告犯罪之動
    機、目的、手段、告訴人所受傷勢非輕及被告犯罪後矢口否認犯行，尚無悔意等
    一切情狀，量處如主文所示之刑，並諭知易科罰金之折算標準。犯罪所用之棍子
    ，並無證據證明係被告所有之物，故不另諭知沒收，併此敘明。
據上論斷，應依刑事訴訟法第二百九十九條第一項前段，刑法第二十八條、第二百七
十七條第一項、第四十一條第一項前段，罰金罰鍰提高標準條例第一條前段、第二條
，判決如主文。
中      華      民      國     九十     年      四      月      四      日
                                    臺灣臺南地方法院刑事第三庭
        法  官  彭  振  湘
右正本證明與原本無異。
如不服本判決，應於判決送達後十日內，向本院提出上訴狀（須附繕本）。
                                        書記官  汪  姿  秀
中      華      民      國     九十     年      四      月      六      日
附錄本案論罪科刑法條全文：
刑法第二百七十七條第一項：
傷害人之身體或健康者，處三年以下有期徒刑、拘役或一千元以下罰金。


司法院資訊處製作；財團法人民間司法改革基金會備份。
